【裁判字號】    97,簡上,27
【裁判日期】    970312
【裁判案由】    違反公司法
【裁判全文】
臺灣臺北地方法院刑事判決              97年度簡上字第27號
上  訴  人  臺灣臺北地方法院檢察署檢察官
上  訴  人
即  被  告  甲○○
            乙○○
上列上訴人等因被告等違反公司法案件，不服本院九十六年度簡
字第四０三六號，中華民國九十六年十二月十八日第一審刑事簡
易判決（起訴書案號：九十六年度偵字第一二九一二號、一八五
七三號），提起上訴，本院管轄之第二審地方法院合議庭判決如
下：
    主      文
上訴均駁回。
甲○○緩刑貳年。
    事實及理由
一、本案經本院審理結果，認原審以上訴人即被告甲○○、乙○
    ○均係犯公司法第九條第一項公司負責人，公司應收之股款
    ，股東並未實際繳納，而以申請文件表明收足罪、修正前商
    業會計法第七十一條第五款之利用不正當方法致使財務報表
    發生不實結果罪及刑法第二百十四條使公務員登載不實罪。
    事證明確，並審酌被告等之犯罪動機、目的、手段、以上開
    方式辦理公司設立登記，影響國家對於公司行號之監督管理
    ，惟無證據證明被告等係以虛設該公司從事不法犯罪或與他
    人交易往來，且無重大危害社會經濟秩序之情形以及被告等
    之犯罪後態度等一切情狀，援引刑事訴訟法四百四十九條第
    二項、第三項、第四百五十四條第二項，公司法第九條第一
    項，修正前商業會計法第七十一條第五款，刑法第二條第一
    項、第十一條前段、第二十八條、第三十一條第一項、第二
    百十四條，修正前刑法第五十五條、第四十一條第一項前段
    ，刑法施行法第一條之一，中華民國九十六年罪犯減刑條例
    第二條第一項第三款、第七條、第九條，修正前罰金罰鍰提
    高標準條例第二條，現行法規所定貨幣單位折算新臺幣條例
    第二條等規定，各判處被告二人有期徒刑四月，如易科罰金
    ，以銀元三百元即新臺幣九百元折算一日，減為有期徒刑二
    月，如易科罰金，以銀元三百元即新臺幣九百元折算一日，
    經核認事用法俱無違誤，量刑亦稱妥適，應予維持。是本件
    事實、理由及證據，均引用原審判決書之記載（如附件）。
二、準此，被告等嗣後翻異前詞否認犯行提起上訴，指摘原判決
    不當，為無理由，均應予以駁回。另外，被告乙○○係被告
    甲○○與證人陳昭德所生之女，經證人陳昭德推薦成為美國
    內華達州駐臺北經貿代表處代表，其間，證人陳昭德並曾與
    被告乙○○一在美國內華達州出席臺灣商會所舉辦之活動一
    節，業經被告乙○○於偵查中及本院審理時供述在卷，並據
    證人陳昭德於偵查中證稱無訛（偵查卷第一三頁、第二七頁
    ），且在有被告乙○○所提出，其與證人陳昭德一同出席參
    加美國內華達州臺灣商會活動之合影照片三張在卷可稽（偵
    查卷第二三頁），再觀諸該等照片中，在證人陳昭德與被告
    乙○○合影之活動現場所懸掛之紅色布幕上，即明確顯示「
    世界經貿資訊股份有限公司（下稱世界經貿資訊公司）」、
    「南內華達臺灣商會」之字樣，則證人陳昭德要無不知此係
    被告乙○○以世界經貿資訊公司及南內華達臺灣商會名義所
    舉辦之理。況自證人陳昭德在該時仍推薦被告乙○○成為美
    國內華達州駐臺北經貿代表處代表，以及與被告乙○○一同
    出席活動等情觀之，該時被告等與證人陳昭德間之感情尚屬
    融洽，被告等徵求證人陳昭德同意擔任世界經貿資訊公司董
    事，應非難事，要無冒用證人陳昭德名義偽造文書之必要。
    是以，證人陳昭德於偵查中證稱：渠遭被告乙○○冒名偽造
    署押成為世界經貿資訊公司董事，係迄於九十六年二月間，
    接獲臺北市國稅局九十四年度綜合所得稅核定通知書時，始
    知有世界經貿資訊公司之存在云云，顯與事實不符，無可採
    信。總此，堪認被告等辯稱：係經證人陳昭德同意擔任世界
    經貿資訊公司董事，並無冒用證人陳昭德名義偽造文書之情
    事等語，非虛可採。職是，上訴人臺灣臺北地方法院檢察署
    檢察官以原審漏未審酌與被告等業經論罪科刑之上開犯行間
    ，有想像競合犯裁判上一罪關係之被告等冒用證人陳昭德名
    義擔任世界經貿資訊公司股東、董事，在發起人會議事錄、
    董事會議事錄及簽到簿、股東臨時會議事錄、資本額查核報
    告書、董事願任同意書上偽造證人陳昭德署押，持向臺北市
    政府辦理世界經貿資訊公司設立、變更及解散登記，足以生
    損害於證人陳昭德及臺北市政府商業管理處對於公司設立登
    記資料管理正確性之行使偽造文書犯行云云，遽以提起本件
    上訴，要屬無據，亦無可採，亦應予以駁回。再者，酌諸關
    於世界經貿資訊公司設立登記股款收集等事項，實際上均係
    被告乙○○主導，在該公司完成設立登記後，亦係被告乙○
    ○以世界經貿資訊公司名義對外往來，被告甲○○僅係配合
    被告乙○○擔任義負責人，惡性較被告乙○○低，且未曾受
    有期徒刑以上刑之宣告，有臺灣高等法院被告前案紀錄表一
    份附卷足憑，此次因一時失慮，致罹刑典，經此偵查及審理
    程序後，當能知所警惕而信無再犯之虞，本院認前所宣告之
    刑，以暫不執行為適當，爰就被告甲○○部分併諭知緩刑二
    年，以啟自新。
據上論斷，依刑事訴訟法第四百五十五條之一第一項、三項、第
三百六十八條、第三百七十三條、第七十四條第一項第一款，判
決如主文。
本案經檢察官侯靜雯到庭執行職務。
中    華    民    國    97    年    3     月    12    日
                        臺灣臺北地方法院刑事第十五庭
                            審判長法  官  廖紋妤
                                  法  官  邱蓮華
                                  法  官  吳麗英
上正本證明與原本無異。
不得上訴。
                                  書記官  田華仁
中    華    民    國    97    年    3     月    12    日


司法院資訊處製作；財團法人民間司法改革基金會備份。
